臺灣雲林地方法院刑事判決　　　　　　　 93年度易字第410號
公　訴　人　臺灣雲林地方法院檢察署檢察官
被　　　告　甲○○　男　23歲.
上列被告因竊盜等案件，經檢察官提起公訴 （93年度偵字第397
9 號、第4027號），及當庭減縮犯罪事實，由本院合議庭裁定以
簡式審判程序審理，判決如下：
    主  文
甲○○連續竊盜，處有期徒刑陸月，如易科罰金，以佰元折算
壹日。又依法逮捕之人脫逃，未遂，處有期徒刑肆月，如易科罰
金，以佰元折算壹日。應執行有期徒刑捌月，如易科罰金，以
佰元折算壹日。
    事實及理由
一、構成犯罪事實：
  (一)甲○○因染上毒癮，亟需金錢購買毒品，遂基於意圖為自己
    不法所有之概括犯意，連續為下列竊盜行為：
  1.於93年8 月12日上午零時許，至雲林縣水林鄉溪墘村33號「
    保安宮」，徒手竊取金牌6 塊。
  2.於93年9 月15日上午11時許，至雲林縣水林鄉溪墘村9 鄰湖
    子內9號丁○○住處之神明廳，徒手竊取金牌39塊。
  3.於93年10月6 日下午1 時許，至雲林縣北港鎮○○里○○○
    路30巷9 之1 號「天濟堂」，徒手竊取戊○○所有之金牌2
    塊。
  4.甲○○在竊得上開1.至3.之金牌後，即由自己或交由不知情
    之蘇怡賓前往雲林縣北港鎮金豐成銀樓或豐茂當舖變賣金錢
    花用。
  5.嗣於93年10月7 日上午9 時50分許，甲○○至雲林縣北港鎮
    ○○里○○○路30巷25號「盧王宮」內，著手欲竊取神明身
    上之金牌時，為丙○○及時發現報警，於同日上午12時7 分
    ，由雲林縣警察局北港分局警員依法逮捕，而竊盜未遂。
  (二)而甲○○為警員依法逮捕之現行犯，詎其竟於93年10月7日
    下午4 時10分許，為圖逃避刑責，趁警員人力不足防備之際
    ，乘機自雲林縣警察局北港分局脫逃，在脫逃30公尺後，旋
    因跌倒，在該分局停車場為警逮捕，而脫逃未遂。
二、認定犯罪事實所憑之證據及理由:
  (一)被告甲○○於警詢、偵查、本院審理中之自白。
  (二)證人丁○○於警詢中之證詞。
  (三)證人戊○○於警詢中之證詞。
  (四)證人丙○○於警詢中之證詞。
  (五)證人蘇怡賓於警詢、偵查中之證詞。
  (六)金豐成銀樓飾金買入登記表1份、豐茂當舖當票1紙。
  (七)照片9幀。
  (八)贓物認領保管單1紙。
  (九)上開(二)至(八)證據，足以佐證首開被告自白與事實相符。
  (十)至於檢察官起訴被告在「保安宮」竊取金牌6 、7 塊；在丁
    ○○住處竊取金牌39塊或40塊，惟證人丁○○於警詢中並未
    確切證述失竊金牌之數量，而被告於本院審理中供稱：不記
    得竊取「保安宮」金牌究係6 塊或7 塊，至於在丁○○住處
    則係竊得39塊金牌等語，本院認以被告在「保安宮」竊取金
    牌6 塊；在丁○○住處竊取金牌39塊，較有利於被告，併此
    敘明。
三、論罪科刑之理由：
  (一)按脫逃罪須以不法脫離公力監督範圍之外始為既遂，若雖逸
    出監禁場所而尚在公務員追跡中者，因未達於回復自由之程
    度，仍應以未遂論（最高法院18年上字第559 號判例要旨參
    照）。故被告甲○○所為，就犯罪事實(一)1.至3.部分，係犯
    刑法第320 條第1 項之竊盜罪；就犯罪事實(一)5.部分，係犯
    刑法第320 條第3 項、第1 項之竊盜未遂罪；就犯罪事實(二)
    部分，係犯刑法第161 條第4 項、第1 項之脫逃未遂罪。
  (二)被告先後4 次竊盜犯行，時間緊接，觸犯基本犯罪構成要件
    相同之罪名，顯係基於概括犯意為之，為連續犯，依刑法第
    56條規定，應從一重論以竊盜既遂罪，並加重其刑。
  (三)被告所犯竊盜既遂罪、脫逃未遂罪間，犯意各別，行為互殊
    ，應予分論併罰。
  (四)被告雖已著手於脫逃行為之實施，惟尚在警員追跡中，仍未
    生脫逃之結果，為未遂犯，爰依刑法第26條前段規定，減輕
    其刑。
  (五)審酌被告無犯罪前科，此有台灣高等法院被告全國前案紀錄
    表一份在卷可證，素行良好，惟其具有高職畢業之學歷，且
    四肢健全，竟因施用毒品亟需金錢，而多次竊取他人財物，
    影響社會安寧秩序，又為逃避刑責脫逃未遂，惟考量被告於
    犯罪後均坦承犯行，態度良好等一切情狀，分別量處如主文
    所示之刑，並諭知易科罰金之折算標準，及定其應執行之刑
    。
四、適用之法律：
  (一)程序法方面：刑事訴訟法第299條條第1項前段。
  (二)刑法第56條、第320 條第1 項、第161 條第4 項、第1 項、
    第26條前段、第51條第5 款、第41條第1 項前段、第2 項，
    罰金罰鍰提高標準條例第1 條前段、第2 條。
本案經檢察官乙○○到庭執行職務。
中　　華　　民　　國　　94　　年　　3 　　月　　10　　日
                  刑事第三庭    法  官　蘇　錦　秀
以上正本證明與原本無異。
如不服本判決，應於判決送達後10日內，向本院提出上訴狀。（
須附繕本）
                                書記官　曾　家　祥
中　　華　　民　　國　　94　　年　　3 　　月　　10　　日
【附錄本案論罪科刑法條】
刑法第161條：
依法逮捕、拘禁之人脫逃者，處1年以下有期徒刑。
損壞拘禁處所械具或以強暴脅迫犯前項之罪者，處5 年以下有期
徒刑。
聚眾以強暴脅迫犯第1 項之罪者，在場助勢之人，處3 年以上10
年以下有期徒刑。首謀及下手實施強暴脅迫者，處5 年以上有期
徒刑。
前3項之未遂犯，罰之。
刑法第320條：
意圖為自己或第三人不法之所有，而竊取他人之動產者，為竊盜
罪，處5年以下有期徒刑、拘役或5百元以下罰金。
意圖為自己或第三人不法之利益，而竊佔他人之不動產者，依前
項之規定處斷。
前2項之未遂犯罰之。
